【裁判字號】    97,交聲,512
【裁判日期】    970731
【裁判案由】    交管條例聲異
【裁判全文】
臺灣板橋地方法院交通事件裁定         97年度交聲字第512號
異  議  人
即受處分人  甲○○
上列受處分人因違反道路交通管理處罰條例案件，對於交通部公
路總局臺北區監理所中華民國九十七年三月十二日所為北監自裁
字第裁四○－ＣＧ0000000號裁決，聲明異議，本院裁定
如左下：
    主      文
異議駁回。
    理      由
一、按汽車駕駛人，行車速度，超過規定之最高時速，或低於規
    定之最低時速，除有第四十三條第一項第二款情形外，處新
    臺幣（下同）一千二百元以上二千四百元以下罰鍰；汽車駕
    駛人有道路交通管理處罰條例第四十條情形者，除依原條款
    處罰鍰外，並予記違規點數一點，道路交通管理處罰條例第
    四十條、第六十三條第一項第一款分別定有明文。次按處理
    違反道路交通管理事件之程序及統一裁罰基準依本細則之規
    定辦理。而依裁罰基準表所示標準，汽車駕駛人行車速度超
    過規定之最高時速二十公里以上未滿四十公里，處一千八百
    元之罰鍰。
二、本件受處分人即異議人甲○○駕駛其所有之車號ＣＰ－八一
    一一號自用小客車，於民國九十六年十二月八日下午九時三
    十五分許，行經臺北縣石門鄉台二線二十六點八公里處（往
    淡水方向），該處速限為五十公里，受處分人所有之該部汽
    車竟以七十公里之時速超速二十公里未滿四十公里行駛，為
    設置路旁之感應式線圈測速照相儀器以拍照之方式取證，嗣
    於九十六年十二月三十一日由臺北縣政府警察局交通隊員警
    蔡澄潭，以受處分人所有該部車號汽車有違反道路交通管理
    處罰條例第四十條規定之行為逕行製單舉發，經將舉發通知
    單送達於受處分人後，受處分人於應到案日期前向原處分機
    關提出申訴，經原處分機關請原舉發單位調查結果，仍認受
    處分人所有之該部汽車有於前揭路段超速行駛行為，原處分
    機關乃分別依道路交通管理處罰條例第四十條、第六十三條
    第一項第一款、違反道路交通管理事件統一裁罰基準表規定
    ，以受處分人所有該部車號汽車超過規定之最高時速且超過
    二十公里未滿四十公里行駛，於九十七年三月十二日所為北
    監自裁字第裁四○－ＣＧ0000000號裁決裁處受處分
    人一千八百元罰鍰、並記違規點數一點。
三、異議人即受處分人甲○○於異議狀中，固承認其駕駛所有之
    自用小客車於上揭時間行經臺北縣石門鄉台二線二十六點八
    公里處為警用測速照相測速拍照之事實，惟矢口否認有違反
    道路交通管理處罰條例之行為，辯稱：伊超速二十公里，應
    係包含於超速「未超過二十公里」之範圍，非「二十公里以
    上未滿四十公里」；又測速照相科學儀器未經國家標準檢驗
    合格，所攝之測速照片不得作為超速依據云云。按違反道路
    交通管理事件統一裁罰基準及處理細則係依道路交通管理處
    罰條例第九十二條第四項規定訂定之行政命令，違反道路交
    通管理事件統一裁罰基準表則為該命令之附件，此一授權命
    令，就違反道路交通管理處罰條例第四十條之違規行為，區
    分為三個級距處罰，其一駕駛人行車速度，超過規定之最高
    時速未滿二十公里、其二超過規定之最高時速二十公里以上
    未滿四十公里、其三超過規定之最高時速四十公里以上未滿
    六十公里，依此一規定，異議人經舉發之超速為超過規定之
    最高時速二十公里，自屬第二級距，非次一級距之未滿二十
    公里，異議人上揭質疑，應係誤認法令所致，尚非有理由；
    又本件舉發機關臺北縣政府警察局交通隊所使用之感應式線
    圈測速照相儀器（微電腦闖紅燈暨測速照相儀器，序號：一
    四○九），係於六十五年間採購啟用，目前我國就感應式線
    圈測速照相儀器尚未訂有國家檢定標準，實務上均採用法院
    認證之國際檢驗單位檢驗報告，該儀器係經荷蘭量測局檢驗
    合格且經臺北地方法院公證，採購及使用該項設備，均要求
    必須生產國製造廠或其他檢驗單位準確性認證之證明文件，
    以確保其準確性。其每年並定期維修保養，以落實交通裝備
    管理，有臺北縣政府警察局九十七年五月二十一日北縣警交
    字第○九七○○六四二四六號函、九十七年六月二十日北縣
    警交字第○九七○○七七九七二號函所檢附之測速原理、維
    修保養等資料，以及線圈感應式測速器材之生產國荷蘭量測
    局於八十一年十月二十二日、八十五年一月六日、九十二年
    二月四日所出具測試合格之公證書附卷可考，是本件舉發所
    使用之線圈感應式測速器材，業經出產國之檢測合格，並於
    使用期間，由使用單位每年度依規定採取定期檢驗及維修，
    在本件舉發期間，並無功能異常之情形，據此舉發，並無何
    違法情事可言，異議人空言指述，並不可採。原處分機關對
    受處分人所為之處分於法尚無違誤，異議人之異議應予駁回
    。
據上論斷，應依道路交通案件處理辦法第十九條，裁定如主文。
中    華    民    國    97    年    7     月    31    日
                  臺灣板橋地方法院交通法庭
                          法  官  王綽光
以上正本證明與原本無異。
如不服本裁定，應於裁定送達後5 日內向本院提出抗告狀。
                          書記官  許清秋
中    華    民    國    97    年    8     月    1     日


司法院資訊處製作；財團法人民間司法改革基金會備份。
